臺灣桃園地方法院刑事判決　　　　　 100年度審訴緝字第11號
公　訴　人　臺灣桃園地方法院檢察署檢察官
被　　　告　黃國慶
上列被告因毒品危害防制條例案件，經檢察官提起公訴（99年度
毒偵字第2525號）、追加起訴（100 年度蒞字第1303號，100 年
度蒞追字第2 號）被告於本院準備程序進行中，就被訴事實為有
罪之陳述，經本院告知簡式審判程序意旨，並聽取公訴人及被告
之意見後，本院經合議庭裁定由受命法官獨任進行簡式審判程序
審理，茲判決如下：
    主  文
黃國慶施用第一級毒品，累犯，處有期徒刑柒月，扣案之第一級
毒品海洛因貳包（驗餘合計淨重點柒公克）均沒收銷燬之；
又施用第二級毒品，累犯，處有期徒刑玖月，第二級毒品甲基安
非他命壹包（驗餘淨重貳點柒壹捌壹公克）沒收銷燬之，削尖吸
管壹支、分裝袋肆個及玻璃球壹個均沒收；又持有第二級毒品，
累犯，處有期徒刑肆月，扣案之第二級毒品大麻壹包（驗餘淨重
陸點壹伍公克）沒收銷燬之。應執行有期徒刑壹年陸月，扣案之
第一級毒品海洛因貳包（驗餘合計淨重點柒公克）、第二級
毒品甲基安非他命壹包（驗餘淨重貳點柒壹捌壹公克）、大麻壹
包（驗餘淨重陸點壹伍公克）均沒收銷燬之，削尖吸管壹支、分
裝袋肆個及玻璃球壹個均沒收。
    事實及理由
一、犯罪事實：
    黃國慶前於民國88年間，因施用毒品案件，經本院以88年度
    毒聲字第902 號裁定送觀察、勒戒後，因認有繼續施用毒品
    之傾向，經本院以88年度毒聲字第1369號裁定令入戒治處所
    施以強制戒治，嗣經本院以88年度毒聲字第3670號裁定停止
    戒治，所餘戒治期間併付保護管束出所，後經本院以88年度
    毒聲字第5170號裁定撤銷停止戒治，於89年8 月18日強制戒
    治期滿執行完畢，並經臺灣桃園地方法院檢察署檢察官以89
    年度戒偵字第472 號為不起訴處分確定。(一)另於89年間，即
    前揭強制戒治執行完畢釋放後5 年內，因連續施用第二級毒
    品案件，經本院以89年度毒聲字第7872號裁定令入戒治處所
    施以強制戒治，復經本院以91年度毒聲字第2288號裁定停止
    戒治，所餘戒治期間併付保護管束，迄91年12月23日保護管
    束期滿未經撤銷停止戒治，視為強制戒治執行完畢，該次施
    用毒品之犯行並經本院以91年度易緝字第4 號判決判處有期
    徒刑6 月確定。(二)另於88年間，因偽造文書案件，經本院以
    89年度訴字第861 號判決判處有期徒刑7 月，上訴後，經臺
    灣高等法院以89年度上訴字第3498號判決駁回上訴確定；(三)
    於90年間，復因連續施用第一級毒品案件，經本院以91年度
    訴字第1265號判決判處有期徒刑7 月確定；又(四)於92年間，
    因持有毒品案件，經本院以92年度桃簡字第1104號判決判處
    有期徒刑3 月確定；(五)再於92年間，復因偽造文書案件，經
    本院以92年度訴字第518 號判決判處有期徒刑8 月確定。上
    開編號(一)(三)(四)之罪，嗣經本院以93年度聲字第1778號裁定合
    併定其應執行刑為有期徒刑1 年2 月確定，並與上開編號(二)
    (五)之罪刑接續執行，於94年12月16日假釋併付保護管束出監
    ，迄94年12月26日保護管束期滿未經撤銷假釋，其未執行之
    刑以已執行論。詎其仍不知悔改，復基於施用第一級毒品
    海洛因及第二級毒品甲基安非他命之犯意，先於99年5 月18
    日凌晨0 時許，在桃園縣八德市○○街424 巷14之2 號3 樓
    居處，以香菸吸食之方式，施用第一級毒品海洛因1 次；另
    於同日上午7 時許，在上揭居處，以玻璃球燒烤之方式，施
    用第二級毒品甲基安非他命1 次；又明知未經許可，不得
    持有第二級毒品大麻，竟基於持有第二級毒品之犯意，於99
    年5 月17日某時許，在桃園縣桃園市統領百貨旁之某遊藝場
    內，以新臺幣7,000 元之代價，向某真實姓名年籍不詳綽號
    「小邱」之成年男子，購得第二級毒品大麻1 包（驗餘淨重
    6.15公克）而持有之。嗣於99年5 月18日中午12時40分許，
    在桃園縣桃園市○○路○段與民光東路口為警查獲，並扣得
    其持有供本件施用毒品所用之第一級毒品海洛因2 包（驗餘
    合計淨重3.37公克）、第二級毒品甲基安非他命1 包（驗餘
    淨重2. 7181 公克）、及其所有供本件施用毒品所用之削尖
    吸管1 支、分裝袋4 個及玻璃球1 個及持有之大麻1 包（驗
    餘淨重6. 15 公克）。案經桃園縣政府警察局移送臺灣桃園
    地方法院檢察署檢察官偵查起訴。
二、證據名稱：
  (一)黃國慶於警詢、檢察官訊問及本院審理中之自白。
  (二)桃園縣政府警察局被採尿人尿液暨毒品真實姓名與編號對照
    表、臺灣檢驗科技股份有限公司濫用藥物檢驗報告、法務部
    調查局濫用藥物實驗室99年6 月21日調科壹字第0992301353
    0 號鑑定書、憲兵司令部刑事鑑識中心100 年3 月3 日憲直
    刑鑑字第1000000459號函所檢附之鑑定書各1 份及查獲現場
    、扣案物照片26張及扣案之第一級毒品海洛因2 包（驗餘合
    計淨重3.37公克）、第二級毒品甲基安非他命1 包（驗餘淨
    重2.7181公克）、大麻1 包（驗餘淨重6.15陸點壹伍公克）
    ，削尖吸管1 支、分裝袋4 個及玻璃球1 個。
  (三)臺灣高等法院被告前案紀錄表1 份。
三、應適用法條：
    刑事訴訟法第273 條之1 第1 項、第299 條第1 項前段、第
    310 條之2 、第454 條，毒品危害防制條例第10條第1 項、
    第2 項、第11條第2 項、第18條第1 項前段，刑法第11條、
    第47條第1 項、第51條第5 款、第38條第1 項第2 款。
四、如不服本件判決，得自收受判決送達之日起10日內，向本院
    提出上訴書狀，上訴於第二審法院。
本案經檢察官呂如琦到庭執行職務。
中    華    民    國   100    年    4     月    28    日
                        刑事庭    法  官  顏世翠
以上正本證明與原本無異。
如不服本判決應於收受判決後10日內向本院提出上訴書狀，並應
敘述具體理由。其未敘述上訴理由者，應於上訴期間屆滿後20日
內向本院補提理由書( 均須按他造當事人之人數附繕本) 「切勿
逕送上級法院」。
                                  書記官  吳忻蒨
中    華    民    國   100    年    4     月    28    日
附錄本案論罪科刑依據之法條：
毒品危害防制條例第10條
施用第一級毒品者，處6 月以上 5 年以下有期徒刑。
施用第二級毒品者，處3 年以下有期徒刑。
毒品危害防制條例第11條第2項規定：
持有第二級毒品者，處2 年以下有期徒刑、拘役或新臺幣3 萬元
以下罰金。